【裁判字號】    97,訴,6434
【裁判日期】    980220
【裁判案由】    清償借款
【裁判全文】
臺灣臺北地方法院民事判決              97年度訴字第6434號
原      告    臺灣中小企業股份有限公司
法定代理人    丁○○
訴訟代理人    甲○○
被      告    洋辰科技有限公司
兼法定代理人  乙○○
被      告    丙○○
上列當事人間請求清償借款事件，本院於民國98年2月13日言詞
辯論終結，判決如下：
    主  文
被告應連帶給付原告新臺幣壹佰伍拾伍萬柒仟玖佰壹拾元，及
自民國九十七年九月二十一日起至清償日止，按年息百分之六‧
四四計算之利息，暨逾期在六個月以內部分，按上開利率百分之
十，逾期超過六個月部分，按上開利率百分之二十計算之違約金
。
訴訟費用新臺幣壹萬陸仟肆佰肆拾肆元由被告連帶負擔。
    事實及理由
ㄧ、本件依兩造所訂授信約定書第13條合意以本院為管轄第ㄧ審
    法院；被告經合法通知均未於言詞辯論期日到場，核無民事
    訴訟法第386條各款所列情形，爰依原告之聲請，由其ㄧ造
    辯論而為判決，合先敘明。
二、原告主張被告洋辰科技有限公司（下稱洋辰公司）於民國96
    年6月21日邀同其餘被告為連帶保證人，與原告簽訂授信約
    定書，約定就被告洋辰公司對原告所負之票據、借款、墊款
    、保證等債務及其他債務，並包括利息、遲延利息、違約金
    、損害賠償或其他有關費用，負連帶清償責任。嗣被告洋辰
    公司於同日向原告借款新臺幣（下同）200萬元，約定借款
    期間自96年6月21日起至101年6月21日止，按月攤還本息，
    利息按原告基準利率加年息2.2%計算（現為6.44%），如逾
    期償還本息，即喪失期限利益，債務視為全部到期，應就借
    款總餘額，自應償付日起，逾期在6個月以內部分，按上開
    利率10%，逾期超過6個月部分，按上開利率20%加付違約金
    。詎被告自97年9月21日起即未再清償，依約其債務視為全
    部到期，尚有如主文所示之本金、利息及違約金迄未清償，
    為此依消費借貸及連帶保證契約之法律關係提起本訴，聲明
    求為如主文第一項所示之判決等情。
三、經查，原告主張上開事實，業據其提出與所述相符之授信約
    定書、借據、放款利率歷史資料表（基準利率）、電腦連線
    作業查詢單、公司登記資料查詢等影本為證，被告經合法通
    知未到場爭執，復未提出書狀答辯供本院斟酌，堪信原告主
    張之事實為真正。從而原告依消費借貸及連帶保證契約之法
    律關係提起本訴，求為如主文第ㄧ項所示之判決，即無不合
    ，應予准許。
四、依民事訴訟法第385條第1項前段、第85條第2項，判決如主
    文。
五、本件訴訟費用為裁判費，金額確定為16,444元。
中    華    民    國    98    年     2    月    20    日
                  民事第三庭    法  官  黃明發
以上正本係照原本作成。
如對本判決上訴，須於判決送達後20日內向本院提出上訴狀。
中    華    民    國    98    年     2    月    20    日
                                書記官  陳怡如


司法院資訊處製作；財團法人民間司法改革基金會備份。
